# 安全生产费和排污费问题，求助陈版

提问人：tengff1990 时间：2017-06-29 15:07:37
陈版您好，我在实务工作中遇到两个问题，想向您请教一下 1.依据财会[2016]22号文规定，全面试行“营业税改征增值税”后，“营业税金及附加”科目名称调整为“税金及附加”科目。该科目核算企业经营活动发生的消费税、城市维护建设税、资源税、教育费附加及房产税、土地使用税、车船使用税、印花税等相关税费。那么排污费也要计入税金及附加吗？还是继续在管理费用核算？有些企业将排污费计入制造费用，进而影响成本，影响毛利，这种情况需不需要做审计调整？ 2.危险品行业按照《企业安全生产费用提取和使用管理办法》计提的安全生产费，可以用于直接接触危险品的车间工人的职业病防治吗？《管理办法》列示的使用范围没有这点，不知道算不算“其他与安全生产直接相关的支出”？ 《管理办法》第二十条规定：危险品生产与储存企业安全费用应当按照以下范围使用：
（一）完善、改造和维护安全防护设施设备支出（不含“三同时”要求初期投入的安全设施），包括车间、库房、罐区等作业场所的监控、监测、通风、防晒、调温、防火、灭火、防爆、泄压、防毒、消毒、中和、防潮、防雷、防静电、防腐、防渗漏、防护围堤或者隔离操作等设施设备支出； （二）配备、维护、保养应急救援器材、设备支出和应急演练支出； （三）开展重大危险源和事故隐患评估、监控和整改支出； （四）安全生产检查、评价（不包括改建、新建、扩建项目安全评价）、咨询和标准化建设支出； （五）
配备和更新现场作业人员安全防护用品支出； （六）安全生产宣传、教育、培训支出； （七）安全生产适用的新工艺、新标准、新技术、新装备的推广应用支出； （八）安全设施及特种设备检测检验支出； （九）其他与安全生产直接相关的支出。

回答人：chenyiwei
1 、所有“准税收”性质的收费，也应调整到“税金及附加”项目中，包括此处提到的排污费（即将被环保税取代）。 2 、我理解职业病防治支出不属于安全生产费的列支范围，应属于劳动保护费。